【裁判字號】    98,上訴,196
【裁判日期】    980309
【裁判案由】    偽造文書等
【裁判全文】
臺灣高等法院刑事判決                  98年度上訴字第196號
上  訴  人
即  被  告  甲○○
上列上訴人因偽造文書等案件，不服臺灣臺北地方法院96年度訴
字第1923號，中華民國97年12月12日第一審判決（起訴案號：臺
灣臺北地方法院檢察署96年度調偵字第290 號），提起上訴，本
院判決如下：
    主  文
上訴駁回。
    理  由
一、依刑事訴訟法第350條、第361條、第362條、第367條規定，
    不服地方法院之第一審判決而上訴者，須提出上訴書狀，並
    應敘述具體理由，為上訴必備之程式；其所提出之書狀未敘
    述上訴理由，或僅曾以言詞陳述上訴理由者，均應於上訴期
    間屆滿後20日內補提理由書於第一審法院。第一審法院經形
    式審查，認逾期未補提上訴理由者，應定期間先命補正；逾
    期未補正者，為上訴不合法律上之程式，應以裁定駁回。倘
    已提出上訴理由，但所提非屬具體理由者，則由第二審法院
    以上訴不合法律上之程式，判決駁回。而所謂具體理由，必
    係依據卷內既有訴訟資料或提出新事證，指摘或表明第一審
    判決有何採證認事、用法或量刑等足以影響判決本旨之不當
    或違法，而構成應予撤銷之具體事由，始克當之（例如：依
    憑證據法則具體指出所採證據何以不具證據能力，或依憑卷
    證資料，明確指出所為證據證明力之判斷如何違背經驗、論
    理法則）；倘僅泛言原判決認定事實錯誤、違背法令、量刑
    失之過重或輕縱，而未依上揭意旨指出具體事由，或形式上
    雖已指出具體事由，然該事由縱使屬實，亦不足以認為原判
    決有何不當或違法者（例如：對不具有調查必要性之證據，
    法院未依聲請調查亦未說明理由，或援用證據不當，但除去
    該證據仍應為同一事實之認定），皆難謂係具體理由，俾與
    第二審上訴制度旨在請求第二審法院撤銷、變更第一審不當
    或違法之判決，以實現個案救濟之立法目的相契合，並節制
    濫行上訴，最高法院97年度台上字第892號判決意旨參照。
二、本件上訴人即被告甲○○不服原判決，於民國97年12月24日
    具狀提起第二審上訴，惟其僅於上訴狀中載明上訴人就判決
    書中關於論罪科刑部份，原判決係認業務侵占罪與行使偽造
    文書罪間無方法目的之牽連，上訴人就此法律見解委難認同
    ，又本案之科刑尚有過高之情云云。惟查，被告所為犯罪事
    實一部分之業務侵占犯行，係因財務上一時周轉不靈，基於
    為自己不法所有之意圖，將先前向被害人曾俊堯等人收取作
    為辦理房屋過戶及代書費用之新台幣一百五十四萬四千八百
    零四元擅自挪用，予以侵占；犯罪事實二部分之行使偽造私
    文書犯行，則係為向臺北市稅捐稽徵處文山分處辦理申請撤
    銷被害人曾俊堯等人先前所申報之契稅，以便將「神奇部落
    」房地過戶予他人。被告所犯前開業務侵占之行為與行使偽
    造私文書犯行間，並無方法目的之牽連犯關係，原審已認定
    兩事實犯意個別、行為互殊，應予分論併罰，被告空泛指稱
    其所為係屬「牽連犯」，尚不足以認為原審判決有何不當或
    違法，核非上開法條規定之上訴應敘述之具體理由。又量刑
    輕重係屬事實審法院得依職權自由裁量之事項，苟已斟酌刑
    法第57條各款所列情狀而未逾越法定刑度，不得遽指為違法
    失當，此觀最高法院72年度台上字第6696號判例意旨自明。
    本件原審判決既已詳細記載認定被告犯罪事實之證據及理由
    ，並已審酌關於刑法第57條科刑之一切情狀，分別就被告所
    犯業務侵占、行使偽造私文書二罪量處有期徒刑1 年2 月、
    1 年，並說明被告前開犯罪時間係在96年4 月24日以前，而
    依中華民國96年罪犯減刑條例第2 條第1 項第3 款、第7 條
    之規定分別減為有期徒刑7 月、6 月，並定其應執行有期徒
    刑1 年，原判決即在適法範圍內行使裁量權，核無量刑違法
    或不當之情形，被告空言主張科刑尚有過高云云，不足以影
    響原審判決量刑刑度之本旨，亦非上開法條規定之上訴應敘
    述之具體理由。此外，被告復未具體指摘原審判決關於認定
    事實、適用法律及量刑等事項，究竟有何違法或不當之具體
    情形。揆諸首揭規定，本件上訴自屬不合法律上之程式，應
    予駁回，並不經言詞辯論為之。
據上論斷，應依刑事訴訟法第367條前段、第372條判決如主文。
中    華    民    國    98    年    3     月    9     日
                  刑事第十五庭審判長法  官  吳昭瑩
                                    法  官  李正紀
                                    法  官  李釱任
以上正本證明與原本無異。
如不服本判決，應於收受送達後10日內向本院提出上訴書狀，其
未敘述上訴之理由者並得於提起上訴後10日內向本院補提理由書
（均須按他造當事人之人數附繕本）「切勿逕送上級法院」。
                                    書記官  張玉如
中    華    民    國    98    年    3     月    9     日


司法院資訊處製作；財團法人民間司法改革基金會備份。
